【裁判字號】    99,台上,1666
【裁判日期】    990325
【裁判案由】    違反毒品危害防制條例
【裁判全文】
最高法院刑事判決            九十九年度台上字第一六六六號
上  訴  人  台灣高等法院檢察署檢察官
被      告  甲○○
上列上訴人因被告違反毒品危害防制條例案件，不服台灣高等法
院中華民國九十六年十二月十八日第二審判決（九十六年度上訴
字第四六二０號，起訴案號：台灣板橋地方法院檢察署九十六年
度偵字第二三二二號），提起上訴，本院判決如下：
    主  文
原判決撤銷，發回台灣高等法院。
    理  由
本件原判決以公訴意旨略謂：被告甲○○明知安非他命為毒品危
害防制條例所規定之第二級毒品，不得販賣，竟意圖營利販賣第
二級毒品安非他命，自民國九十五年九月間某日起，利用000
0000000號行動電話為聯絡管道，以不詳之代價，向高國
仁（由檢察官另案偵辦）販入安非他命，於九十六年一月六日晚
上十時三十九分許，以上開行動電話發送簡訊，欲以每兩新台幣
（下同）六萬五千元代價，販賣安非他命予「華都明」。嗣於同
月十日下午三時許，在台北縣板橋市市○○道○段五十二巷十三
號一樓住處為警查獲，並扣得安非他命二包（共毛重０．五八公
克）、安非他命吸食器二組、上開行動電話門號晶片卡一張，因
認被告涉有毒品危害防制條例第四條第二項販賣第二級毒品罪嫌
云云。經審理結果，認為被告犯罪不能證明，因而撤銷第一審所
為科刑之判決，改判諭知被告無罪。固非無見。
惟查：（一）、所謂販賣毒品，不以販入之後復行賣出為要件，
祇要以營利為目的，將毒品購入或賣出，有一於此，犯罪即為完
成。本件公訴意旨係指被告意圖營利，先向高國仁販入安非他命
後，復以簡訊向「華都明」表示欲販售安非他命，涉有販賣安非
他命罪嫌。原審審理後，雖以依現存證據不足以認定被告有販賣
安非他命之行為，因而為被告無罪之諭知，然原判決理由內，僅
就被告所辯上開簡訊純屬朋友間之戲言云云，如何堪以採信，加
以論述，至被告被訴意圖營利而向高國仁販入安非他命部分罪嫌
是否屬實，則無隻字片語加以說明，顯有判決理由不備之違法。
（二）、被告於警詢中，就發送上開簡訊表示欲販賣安非他命一
情，並不否認，僅表示因價格太貴無人購買等語，原判決捨棄該
警詢之供述不採，而採信被告於第一審所辯其發送上開簡訊，祇
為哄騙「華都明」云云，主要係以依目前實務上被查獲之毒品案
件，安非他命之市價行情，每０．一公克約為一千元，一兩為三
十七．五公克，應為三十七萬五千元，被告發送之上開簡訊，竟
表示願僅以六萬五千元之價格出售，與市價行情相去甚遠等情，
為其論據。然關於上開安非他命之市價行情，原判決並未確切說
明其認定所憑之依據及得心證之理由，徒泛言「依目前實務上查
獲之毒品案件」云云，同有理由不備之違失。以上，或為檢察官
上訴意旨所指摘，或係本院得依職權調查之事項。原判決上述之
違背法令影響於事實之確定，本院無可據以為裁判，應認原判決
有發回更審之原因。
據上論結，應依刑事訴訟法第三百九十七條、第四百零一條，判
決如主文。
中    華    民    國  九十九  年    三    月  二十五  日
                      最高法院刑事第四庭
                          審判長法官  張  淳  淙
                                法官  劉  介  民
                                法官  蔡  彩  貞
                                法官  吳  信  銘
                                法官  徐  文  亮
本件正本證明與原本無異
                                      書  記  官
中    華    民    國  九十九  年    四    月    一    日
                                                     v

司法院資訊處製作；財團法人民間司法改革基金會備份。
